臺灣桃園地方法院刑事判決
111年度金訴字第186號
公  訴  人  臺灣桃園地方檢察署檢察官
被      告  倪陳宗麗女  (民國00年0月0日生)




上列被告因違反洗錢防制法等案件，經檢察官提起公訴（110年
度偵字第36581號、110年度偵字第33308號），被告於準備程序
進行中，就被訴事實為有罪之陳述，經本院合議庭裁定由受命法
官獨任進行簡式審判程序，判決如下：
    主  文
倪陳宗麗共同犯洗錢防制法第十四條第一項之一般洗錢罪，共肆
罪，各處有期徒刑貳月，併科罰金新臺幣參仟元，罰金如易服勞
役，均以新臺幣壹仟元折算壹日。應執行有期徒刑參月，併科罰
金新臺幣伍仟元，罰金如易服勞役，以新臺幣壹仟元折算壹日。
    事  實
一、倪陳宗麗依其智識程度及社會經驗，應能知悉收受包裹並無
    特別限制，一般人均能自超商或物流公司取件，苟非他人為
    遂行詐騙行為取得詐騙所得贓款及掩飾犯行不易遭人追查，
    藉此掩飾犯罪所得之真正去向，避免偵查犯罪機關循線追緝
    ，應無委請他人領取金融帳戶存摺等包裹之必要，竟仍基於
    詐欺取財及洗錢之不確定故意，依真實姓名年籍均不詳、LI
    NE暱稱「孫阿全遊藝」之成年男子之指示，領取內含存摺及
    提款卡之包裹並送達指定地點。領取之方式為先由「孫阿全
    遊藝」所屬之詐欺集團成員，以打工實名制認證之方式於民
    國110年7月初，詐騙林楀書、江珮瑄，致林楀書、江珮瑄陷
    於錯誤，而依指示分別於110年7月9日下午6時49分、110年7
    月12日下午2時15分，至便利超商將林楀書所申辦之中華郵
    政帳戶00000000000000號提款卡、江珮瑄申辦之兆豐國際商
    業銀行000000000000號提款卡，以店到店方式寄送予該詐騙
    集團，再以LINE告知該詐騙集團成員提款卡密碼。再由倪陳
    宗麗分別於110年7月13日下午5時27分，至桃園市○○區○○路0
    段0號統一商店取領取包裹（林楀書上開提款卡包裹）；於1
    10年7月15日上午8時27分，至桃園市○○區○○○路000號統一便
    利商店領取包裹（江珮瑄上開提款卡包裹），並依「孫阿全
    遊藝」指示將上開提款卡交付詐騙集團之成員。嗣該詐騙集
    團取得上開帳戶後，於附表所示時間，以附表所示之方式詐
    騙簡呈祿、羅菊英，致簡呈祿、羅菊英陷於錯誤，於附表所
    示之時間匯款附表所示之金額至林楀書上開帳戶中，旋即遭
    提款一空。
二、案經簡呈祿、羅菊英、林楀書訴請桃園市政府警察局大溪分
    局、江珮瑄訴請桃園市政府警察局楊梅分局報告臺灣桃園地
    方檢察署檢察官偵查起訴。
    理  由
一、本件被告倪陳宗麗所犯之罪，係死刑、無期徒刑、最輕本刑
    為3年以上有期徒刑以外之罪，被告於準備程序就前揭被訴
    事實為有罪之陳述，經本院告知簡式審判程序之旨，並聽取
    被告、辯護人及公訴人之意見後，本院認無不得或不宜改依
    簡式審判程序進行之處，爰依刑事訴訟法第273條之1第1項
    之規定，裁定本件進行簡式審判程序，合先敘明。
二、上揭犯罪事實，業據被告於本院準備程序及審理時自白不諱
    （見本院金訴字卷第88、97頁），核與證人江珮瑄(見110偵
    36581卷第21-23頁）、簡呈祿（見110偵33308卷第25-29、8
    3-85頁)、羅菊英（見110偵33308卷第31-34、101-104頁）
    、林楀書（見110偵33308卷第35-38頁）、蕭進富（見110偵
    33308卷第41-43頁）於警詢所述情節大致相符，並有楊梅分
    局草湳派出所110年8月30日員警職務報告（見110偵36581卷
    第25頁）、統一便利商店楊梅三沅門市貨態查詢系統查詢結
    果1紙、監視器翻拍照片2張、手機Line對話翻拍照片6張、
    江珮瑄兆豐國際商銀存摺封面影本1紙、被害人江珮瑄Line
    對話截圖27張（見110偵36581卷第27-48頁）、內政部警政
    署反詐騙諮詢專線紀錄表、宜蘭縣政府警察局礁溪分局110
    年7月30日函文(見110偵36581卷第49-55頁）、統一便利商
    店楊梅高和門市貨態查詢系統查詢結果1紙、監視器翻拍照
    片8張（見110偵33308卷第45-53頁）、中華郵政110年8月6
    日儲字第110212144號函暨附件帳戶基本資料及歷史交易清
    單（見110偵33308卷第55-59頁）、內政部警政署反詐騙諮
    詢專線紀錄表、彰化縣警察局鹿港分局秀水分駐所受理各類
    案件紀錄表及受理各類案件證明單、林楀書郵局存摺封面影
    本及內頁影本、7-ELEVEN繳款證明（顧客聯）影本、鹿港分
    局秀水分駐所詐騙案照片黏貼紀錄表及金融機構聯防機制通
    報單、桃園市政府警察局龍潭分局高平派出所受理詐騙帳戶
    通報警示簡便格式表及受理案件證明單、屏東縣政府警察局
    枋寮分局石光派出所陳報單及受理各類案件紀錄表、銀行交
    易明細影本、屏東縣政府警察局枋寮分局石光派出所受理案
    件證明單、郵政匯款申請書影本2紙、手機翻拍Line對話截
    圖6張、屏東縣政府警察局枋寮分局石光派出所受理詐騙帳
    戶通報警示簡便格式表及金融機構聯防機制通報單、金融機
    構協助受詐騙民眾通知疑似警示帳戶通報單（見110偵33308
    卷第61-117頁）等在卷可稽，足認被告自白與事實相符，堪
    予採信，本案事證明確，被告犯行堪以認定，應依法論科。
三、論罪科刑：
㈠、被告擔任取簿手前往領取告訴人林楀書、江珮瑄因受騙陷於
    錯誤而寄交之提款卡，係犯刑法第339條第1項之詐欺取財罪
    ，核屬洗錢防制法第3條第2款所規定之特定犯罪。而被告依
    「孫阿全遊藝」之指示，領取提款卡後，再轉交該詐欺集團
    之不詳成員，以此互不碰面、刻意避免該詐欺集團各階層人
    員接觸之方式，遂行移轉犯罪所得予詐欺集團上游成員之行
    為，使警方及司法機關難以溯源追查犯罪所得之蹤跡與後續
    犯罪所得持有者，確已製造斷點，則前開特定犯罪所得財物
    已遭移轉，且去向及所在亦遭隱匿，是被告所為，已屬移轉
    、隱匿特定犯罪所得之去向、所在之部分行為。核被告所為
    ，係犯刑法第339條第1項詐欺取財罪及洗錢防制法第14條第
    1項之一般洗錢罪。
㈡、被告就前揭犯行，與「孫阿全遊藝」有犯意聯絡及行為分擔
    ，為共同正犯。
㈢、被告前開所犯罪名，係在同一犯罪決意及預定計畫下所為，
    因果歷程並未中斷，應僅認係一個犯罪行為，是被告係以一
    行為觸犯數罪名，為想像競合犯，應依刑法第55條規定，從
    一重論以一般洗錢罪。被告如事實欄所示行為，犯罪時間不
    同，且造成告訴人簡呈祿、羅菊英、林楀書、江珮瑄財產法
    益受損，犯意各別，行為互殊，應予分論併罰。
㈣、洗錢防制法第16條第2項規定，犯前二條之罪，在偵查或審判
    中自白者，減輕其刑。查被告於本院準備、審理程序時均就
    本件犯罪自白犯行，爰依前開規定減輕其刑。
㈤、爰審酌被告擔任取簿手，不僅侵害告訴人等之財產法益，且
    影響社會治安，實屬不該；惟念被告犯後坦承犯行，已見悔
    意，堪認被告犯後態度尚佳，且已與告訴人簡呈祿、林楀書
    達成調解，有調解筆錄1份（見本院審金訴卷第53至54頁）
    在卷可稽。兼衡被告就本件犯行並非擔任主導角色，暨其犯
    罪動機、手段、於本院自陳之智識程度及家庭生活狀況（見
    本院金訴卷第98頁）、洗錢犯行部分符合洗錢防制法第16條
    第2項減刑要件、素行等一切情狀，分別量處如主文所示之
    刑，並就併科罰金部分諭知易服勞役之折算標準，並定其應
    執行之刑，以資懲儆。
據上論斷，應依刑事訴訟法第273條之1第1項、第299條第1項前
段，判決如主文。　　
本案經檢察官吳亞芝提起公訴，檢察官黃翎樵到庭執行職務。　
中　　華　　民　　國　　111 　年　　7 　　月　　24　　日
                  刑事第十六庭    法　官  鄧瑋琪 
以上正本證明與原本無異。
如不服本判決應於收受判決後20日內向本院提出上訴書狀，並應
敘述具體理由。其未敘述上訴理由者，應於上訴期間屆滿後20日
內向本院補提理由書(均須按他造當事人之人數附繕本)「切勿逕
送上級法院」。 
    　　　　　　　　　　　　　　　書記官　陳崇容　　　　
中　　華　　民　　國　　111 　年　　7 　　月　　26　　日
附表：
編號 告訴人 遭詐騙時間 詐騙手法 匯款時間 匯款金額（新台幣） 1 簡呈祿 110年7月13日上午某時 佯裝為親戚借款 ㈠110年7月14日上午9時43分 ㈡110年7月15日上午9時26分 ㈢110年7月15日上午9時28分 ㈠10萬元 ㈡3萬元 ㈢2萬元 2 羅菊英 110年7月13、14日某時(起訴書附表誤載為12日) 佯裝為親戚借款 110年7月14日上午10時49分 15萬元